---
title: "AED_case_hospital"
author: "Adriano Neto"
date: "2024-07-06"
output:
  pdf_document: default
  html_document: default
editor_options: 
  markdown: 
    wrap: 72
---

```{r setup, include=FALSE}
knitr::opts_chunk$set(echo = TRUE)
```

# ANÁLISE EXPLORATÓRIA DOS DADOS DE HOSPITAIS

## Essa análise exporatória foi gerada por Adriano Neto, com uso das ferramentas Excel, Rstudio(R) e Rmarkdown.

# Importa a base de dados

```{r echo=FALSE, message=FALSE, warning=FALSE, results='hide'}
# Limpa o ambiente
rm(list = ls())

# Carrega/instala conjuto de pacotes que geralmente utilizo
pacotes = c(
  "tidyverse", "readxl", "dplyr", "stringr", "xgboost",
  "wooldridge", "lmtest", "faraway", "stargazer", "randomForest",
  "ggplot2", "tseries", "car", "corrplot", "PerformanceAnalytics", 
  "caret", "rmarkdown", "glmnet", "neuralnet", "e1071", "gbm", "rpart",
  "httr", "jsonlite", "data.table", "basedosdados", "ggmap", "geosphere",
  "sf", "osmdata", "tmaptools", "mapsapi", "writexl", "openxlsx", "ggrepel"
)


# Instala pacotes que ainda não estão instalados
for (x in pacotes) {
  if (!x %in% installed.packages()) {
    install.packages(x, repos = "http://cran.us.r-project.org")
  }
}

# Carrega os pacotes
lapply(pacotes, require, character.only = TRUE)
rm(pacotes, x)



# --------------------------- Importando dados -------------------------------- #

# Defina o caminho para o arquivo
file_path <- "C:/Users/super/Downloads/case_hospital/db_aed_case_hospital.xlsx"

# Liste as planilhas disponíveis no arquivo
sheet_names <- excel_sheets(file_path)

# Importe a planilha desejada (por exemplo, a primeira planilha)
df_alt1 <- read_excel(file_path, sheet = sheet_names[1])

## funcoes
transformar_maiusculas <- function(df, coluna) {
  # Verificar se a coluna existe no data frame
  if (!(coluna %in% colnames(df))) {
    stop("A coluna especificada não existe no data frame.")
  }
  
  # Transformar a coluna em maiúsculas
  df <- df %>%
    mutate(!!sym(coluna) := toupper(!!sym(coluna)))
  
  return(df)
}

```

# ANALISE EXPLORATÓRIA DOS DADOS

```{r}
# Análise dos dados ausentes

# Calcula a proporção de NA por variável
prop_missing <- sapply(df_alt1, function(x) sum(is.na(x)) / length(x)) * 100
prop_missing <- prop_missing[-which(names(prop_missing) == "resultado_geral")]

# Grafico de barras para a proporção de NAs
ggplot(data.frame(names = names(prop_missing), proporcao = prop_missing), aes(x = names, y = proporcao)) +
  geom_bar(stat = "identity", fill = "steelblue") +
  geom_text(aes(label = paste0(round(proporcao, 1), "%")), vjust = -0.3, size = 3.5) + # Adiciona rótulos de valores em percentual
  theme_minimal() +
  theme(
    axis.text.x = element_text(angle = 45, hjust = 1),
    plot.title = element_text(hjust = 0.5)
  ) +
  labs(
    title = "Proporção de NA's por variável",
    x = "Variáveis",
    y = "Percentual de NA's"
  )



```

Após calcular a proporção de NA's podemos ter uma investigação mais
afundp sobre. Os valores faltantes se concetram na variaveis sobre
resultados sobre indicadores hospitalares os maiores percentuais de
dados faltantes ficaram com as variaveis de segurança de informaçao
hospitalar com 25,2% dos dados. Seguido pela variavel de indicador de
eficiencia do uso da imagem médica com 20,7%. Ambos com percentuais
relativamente elevados. As demais variaveis com dados faltantes são
todas sobre indicadores hospitalares com valores na faixa de 5 a 6%. A
variavel que demonstrou menor proporção de faltantes foi a variavel do
indicador de readmissão hospitalar com 1,2%, felizmente sendo uma
variavel de suma importancia na avaliacao e com poucas lacunas de
informacoes.

A proporçao de dados faltantes no indicadores é alarmante, o que pode
ocasionar de certa forma uma perda de informacoes que possam ser de
grande valia em outras analises. Porem, optou-se nessa situação alheio
de mais informações de se remover as variaveis NA's dado o carater
qualitativo de como as avaliacoes dos indicadores foi inicialmente
disposto. Se por ventura fossem notas de variaveis numericas continuas
poderiamos preenche-las com a media dos dados, porem nao é o caso.

# ANÁLISE DE CORRELAÇÃO

```{r}

# Filtra apenas variaveis de interesse
selected_columns <- df_alt1[, which(names(df_alt1) == "aval_loc"):which(names(df_alt1) == "efi_img_medic")]


# Calcula a matriz de correlação
correlation_matrix <- cor(selected_columns, use = "complete.obs")

# Plota a matriz de correlação
corrplot(correlation_matrix, method = "color", type = "full", 
         addCoef.col = "red", number.cex = 0.7,
         tl.col = "black", tl.srt = 45, 
         title = "Matriz de Correlação", mar = c(0,0,1,0))


```

# Resultado da análise de correlação do escores de uso hospitalar e avaliação local geral

## 1. Satisfação dos Pacientes:

A variável nvl_satisf tem uma correlação positiva moderada com op_atend
(0.25), sugerindo que a satisfação dos pacientes está moderadamente
associada à opinião sobre o atendimento recebido. Uma correlação
positiva também existe entre nvl_satisf e efi_cuid (0.11), indicando que
a eficiência dos cuidados também contribui para a satisfação dos
pacientes.

## 2. Readmissão e Satisfação:

nvl_readim tem uma correlação negativa fraca com nvl_satisf (-0.29),
indicando que maiores taxas de readmissão estão associadas ligeramente a
uma pior experiência dos pacientes.

## 3. Avaliação Local e Imagem Médica:

A variável aval_loc tem uma correlação negativa com efi_img_medic
(-0.14), sugerindo que uma avaliação local mais alta pode estar
associada a uma imagem médica menos eficiente. Porém, vemos que a
magnitude da relação é de certa forma fraca.

## 4. Segurança dos Cuidados:

A variável nvl_seg_cuid mostra uma correlação positiva com efi_cuid
(0.06), indicando que uma melhor segurança nos cuidados está associada a
uma maior eficiência nos cuidados, Embora a correlação seja muito fraca.

## 5. Uso Eficiente da Imagem Médica:

op_atend tem uma correlação negativa com efi_img_medic (-0.22),
sugerindo que uma melhor opinião sobre o atendimento pode estar
associada a uma eficiência menor na imagem médica.

## ANALISAR ESSES 3 PONTOS PARA AED

## - Fatores Positivos para Satisfação:

Eficiência dos cuidados e opinião sobre o atendimento são fatores
positivos para a satisfação dos pacientes.

## - Fatores Negativos para Satisfação:

Altas taxas de readmissão e baixa eficiência na imagem médica estão
negativamente associadas à satisfação dos pacientes.

## - Segurança e Eficiência:

Segurança nos cuidados é crucial para a eficiência geral dos cuidados
prestados.

# Análisando a correlação entre a avaliação local e o resultado geral

```{r message=FALSE, warning=FALSE}
# Transformando a coluna "Municipio" em maiúsculas
df_alt1 <- transformar_maiusculas(df_alt1, "cidade")
df_alt1 <- transformar_maiusculas(df_alt1, "estado")

# Calcula a média da avaliação local por estado
media_avaliacoes <- aggregate(aval_loc ~ estado , data = df_alt1, FUN = mean)

# Calcula a média do resultado_geral por estado
media_resultado_geral <- aggregate(resultado_geral ~ estado , data = df_alt1, FUN = mean)

# une as bases
medias <- merge(media_avaliacoes, media_resultado_geral, by = "estado")

# Reshape os dados para formato longo
medias_melted <- melt(medias, id.vars = "estado", variable.name = "metric", value.name = "value")


```

## Verificando um comparativo entre as métricas gráficamente

```{r message=FALSE, warning=FALSE}
# Gráfico comparativo entre ambas as metricas
ggplot(medias_melted, aes(x = estado, y = value, color = metric, group = metric)) +
  geom_line(size = 1) +
  geom_point(size = 3) +
  theme_minimal() +
  labs(title = "Média das Avaliações Locais e Resultados Gerais por Estado",
       x = "Estado",
       y = "Nota",
       color = "Métrica") +
  theme(axis.text.x = element_text(angle = 90, vjust = 0.5, hjust=1))
```

No gráfico acima podemos ver que há uma grande variabilidade no
intervalo de 2 a 4 de notas da avaliação local. No caso do
resultado_geral, temos uma constância maior nos valores observados,
demonstrando menor variabilidade dos dados.


# Média da avaliação local por tipo de atendimento
```{r}
media_aval_loc_por_tipo_atend <- df_alt1 %>%
  group_by(tipo_atend) %>%
  summarize(media_aval_loc = mean(aval_loc, na.rm = TRUE))

# Filtrar os dados para os dois grupos específicos, se necessário
group1 <- df_alt1 %>% filter(!tipo_atend == "hospitais de acesso crítico") %>% pull(aval_loc)
group2 <- df_alt1 %>% filter(tipo_atend == "hospitais de acesso crítico") %>% pull(aval_loc)

# Realizar o teste t de Student
t_test_result <- t.test(group1, group2, var.equal = TRUE) # var.equal = TRUE assume variâncias iguais

# Ver o resultado
print(t_test_result)


```
Brevemente analisando as duas médias para avaliação local, por meio do teste de hipótese t-student
foi possível denotar que partindo das médias de 2,64 para hospitais de cuidados agudos e 2,41 de média para
hospitais de acesso crítico, há diferença estatisticamente significante. Portando a média superior de hospitais de cuidados agudos
pode enfatizar uma relação melhor entre o hospital e seus pacientes, mas necessitaria de análises mais aprofundadas e utilizando
outras variáveis para poder concluir isso com mais exatidão.

## Dispersão entre ambas as variáveis Avaliação Local e Resultado Geral

```{r message=FALSE, warning=FALSE}
# Calcular a correlação de Pearson entre as duas variáveis
correlacao <- cor(medias$aval_loc, medias$resultado_geral, method = "pearson")
# Criar um gráfico de dispersão
cor_disp_av_loc_res_grl <- ggplot(medias, aes(x = aval_loc, y = resultado_geral)) +
  geom_point() +
  geom_smooth(method = "lm", col = "blue") +
  labs(title = "Dispersão entre Avaliações Locais e Resultados Gerais por Estado",
       x = "Avaliações Locais (aval_loc)",
       y = "Resultados Gerais (resultado_geral)") +
  theme_minimal()

print(cor_disp_av_loc_res_grl)
```

Com o valor de correlação obtido de -0,44 temos uma indicação de
correlação negativa de grau moderado entre ambas as variáveis. De outro
modo, podemos atribuir uma possível relação de estados com melhores
médias da avaliação local tendem a ter resultados piores na média de
resultados gerais.

Fato esse que corrobora com a hipótese já levantada, de que as
avaliações locais são genéricas e refletem pouco da realidade e
qualidade dos hospitais avaliados. Há uma grande variabilidade entre os
estados, o que demonstra uma possível falta de padronização e critérios
claros de avaliação para a variavel aval_loc. Diferentemente da variável
resultado_geral que utilizou do mesmo critério para todos os hospitais
independente de localidade utilizando como base informações de
instituições de saúde e profissionais da área, trazendo assim mais
consistência na avaliação.

# Maior Resultado Geral dos hospitais por estado

```{r}
# Agrupa e filtra maior resultado_geral por estado
maiores_resultados <- df_alt1 %>%
  group_by(estado) %>%
  slice_max(order_by = resultado_geral, n = 1)

# Filtra valores NA em resultado_geral
maiores_resultados <- maiores_resultados %>%
  filter(!is.na(resultado_geral))

# Remove duplicados
maiores_resultados <- maiores_resultados %>%
  distinct(estado, .keep_all = TRUE)


```

```{r}
# Gráfico de Maiores resultados por estado
ggplot(maiores_resultados, aes(x = reorder(estado, -resultado_geral), y = resultado_geral)) +
  geom_bar(stat = "identity", fill = "steelblue") +
  geom_text(aes(label = round(resultado_geral, 2)), vjust = 0.5, hjust = -0.2, size = 4, fontface = "bold") +  # Ajustar posição dos rótulos  theme_minimal() +
  labs(title = "Maior Resultado Geral por Estado",
       x = "Estado",
       y = "Resultado Geral") +  # Legenda
  coord_flip()
```

Nesse gráfico temos o maior resultado individual por hospital para cada
estado. Podemos notar que São Paulo tem o melhor resultado, mas também
temos outros estados com métricas boas, como Góias, Minas Gerais, Rio
Grande do Norte, Rio Grande do SUl, Santa Catarina, Bahia, Mato Grosso e
Alagoas. Creio que com esse apanhado é possível notar futuras
oportunidades de integração com hospitais de qualidade que estejam em
outros estados visando uma maior expansão a nível nacional e também
maior capilaridade dos serviços e alcance da empresa, consequentemente
gerando maior receita e lucro.

# Distribuição de hospitais ativos por estado

```{r}
# Distribuição por Estado
hospitais_por_estado <- df_alt1 %>% 
  filter(ctr_PES == "true",
         status == "true",
         serv_emerg == "true") %>%
  group_by(estado) %>%
  summarise(n = n())

# Gráfico de barras por Estado
print(ggplot(hospitais_por_estado, aes(x = reorder(estado, -n), y = n)) +
  geom_bar(stat = "identity", fill = "steelblue") +
  geom_text(aes(label = n), vjust = -0.3, size = 3.5) +  # Adicionar rótulos de valores
  theme_minimal() +
  labs(title = "Distribuição de Hospitais por Estado", x = "Estado", y = "Número de Hospitais") +
  theme(axis.text.x = element_text(angle = 45, hjust = 1)))  # Girar os rótulos dos eixos x

```

Aqui vemos uma clara aglomeração do número de hospitais contidos nessa
base dde dados. Com São Paulo sendo o estado com maior parcela
equivalente a 17,4% do total, seguido por Minas Gerais com 12,85%, Rio
de Janeiro com 8,85%, Bahia com 8,42 e Paraná com 7,31%. Os 5 estados
com menor parcela da distribuição do número de hospitais dessa mostra
abarcam juntos apenas 1,35% do total.

Perspectiva essa que pode abrir horizontes para focalizar estados com
menores atuações da saúde, onde a empresa pode viabilizar um expansão de
parcerias a fim de trazer saúde de qualidade por meio de seus produtos
de saúde.

# 10 municípios com maior número de hospitais

```{r}
# Distribuição por Município com as 10 maiores contagens
hospitais_por_municipio_top10 <- df_alt1 %>%
  group_by(cidade) %>%
  summarise(n = n()) %>%
  top_n(10, n) %>%  # Pegando as 10 maiores contagens
  arrange(desc(n))  # Ordenando em ordem decrescente

# Gráfico de barras por Município (os top 10)
print(ggplot(hospitais_por_municipio_top10, aes(x = reorder(cidade, -n), y = n)) +
  geom_bar(stat = "identity", fill = "steelblue") +
  geom_text(aes(label = n), vjust = -0.3, size = 3.5) +  # Adicionar rótulos de valores
  theme_minimal() +
  labs(title = "Distribuição GERAL de Hospitais por Município (Top 10)", x = "Município", y = "Número de Hospitais") +
  theme(axis.text.x = element_text(angle = 45, hjust = 1)))  # Girar os rótulos dos eixos x

```

No gráfico acima podemos avalia as principais cidades do Brasil que,
segundo essa amostra analisada contém maior números de hospitais.
Lembrando que não estamos filtrando por critério de atividade recente ou
mesmo outros critérios de avaliação para reduzir ou focalizar a análise.
Tendo isso em vista, ainda sim hospitais que não fornecem alguns
serviços são uma parcel minúscula que iremos abordar posteriormente.

De volta a distribuição, temos as maiores concetrações do número de
hospitais concetrados em duas grandes cidades, sendo respectivamente Rio
de Janeiro e São Paulo com números muito semelhantes. A partir dessas
cidaddes a distribuição desses números cai mais da metade e mantendo-se
constante com valores entre 35 e 15 hospitais, com uma média de 28
hospitais por cidade, isso levando em conta apenas os 8 menores valores
da distribuição,

Interessante notar que dos 10 municípios com os maiores números de
hospitais, 8 de 10 são Capitais. Apens Campinas e Londrina que não são
capitais e curiosamente demonstram os 2 menores valores no gráfico.

# Distribuição de hospitais inativos por cidades com maior montante de hospitais

```{r}

# Filtrar apenas os registros com a data mais recente
df_alt2 <- df_alt1 %>%
  group_by(id) %>%
  filter(data == max(data))  # Filtrar para manter apenas a data mais recente por id

# Calcular a contagem de hospitais por cidade e status
cont_cit <- df_alt2 %>%
  group_by(cidade, status) %>%
  summarise(contagem = n(), .groups = 'drop')

# Selecionar os 7 municípios com o maior número total de hospitais
cont_cit_total <- cont_cit %>%
  group_by(cidade) %>%
  summarise(total_hospitais = sum(contagem), .groups = 'drop') %>%
  arrange(desc(total_hospitais)) %>%
  slice_head(n = 7)

# Filtrar o dataframe original para conter apenas os 7 municípios selecionados
cont_cit_filtrado <- cont_cit %>%
  filter(cidade %in% cont_cit_total$cidade & status == "false") %>%
  group_by(cidade) %>%
  summarise(inativos = sum(contagem), .groups = 'drop')

# Criar o gráfico de barras mostrando a quantidade de hospitais inativos
ggplot(cont_cit_filtrado, aes(x = reorder(cidade, -inativos), y = inativos, fill = cidade)) +
  geom_bar(stat = "identity") +
  geom_text(aes(label = inativos), vjust = -0.5, size = 3) +
  theme_minimal() +
  theme(
    axis.text.x = element_text(angle = 45, hjust = 1),
    plot.title = element_text(hjust = 0.5)
  ) +
  labs(
    title = "Cidades com a maior quantidade hospitais inativos",
    x = "Município",
    y = "Quantidade de Hospitais Inativos",
    fill = "Município"
  ) +
  scale_fill_brewer(palette = "Set3") +
  coord_flip()  # Inverter eixo x e y para melhor visualização, se necessário

```

No gráfico acima conseguimos avaliar as cidades com maior quantidade de
hospitais inativos por meio da distribuição. Importante ressaltar que a
metodologia feita para selecionar as cidades, consistiu nas cidaes com
maior quantidade de hospitais, partindo desse valor extrair o percentual
de hospitais inativos. No gráfico está abordado o valor absoluto, porém
mencionarei os percentuais respectivamente. Como esperado, Salvador e
São Paulo presentes na lista, tendo em vista que no quesito número de
hospitais ativos essas cidades estão entre os maiores números.

Salvador em 1º lugar com 3 hospitais equivalente a 8,57% do total da
cidade. Em seguida temos todas cidades com apenas 1 hospital inativo,
ordenada pelo seu total de hospitais. Todos as cidades a seguir contém
apenas 1 hospital inativos variando apenas o percentual em relação ao
total de hospitais. Começando com São Paulo(1,81%),Goiânia (3,03%),
Curitiba (3,33%), Belo Horizonte 3,44% e por fim Brasília (3.84%).

# Distribuição da media da avaliação local por estado

```{r}
# Resultado Geral por Estado
resultado_estado <- df_alt1 %>%
  group_by(estado) %>%
  summarise(media_avaliacao = mean(aval_loc, na.rm = TRUE))

# Gráfico de barras do Resultado Geral por Estado
ggplot(resultado_estado, aes(x = reorder(estado, -media_avaliacao), y = media_avaliacao)) +
  geom_bar(stat = "identity", fill = "steelblue") +
  geom_text(aes(label = round(media_avaliacao, 2)), vjust = -0.3, size = 3.5) +  # Adicionar rótulos de valores
  theme_minimal() +
  labs(title = "Resultado Geral por Estado", x = "Estado", y = "Média de Avaliação") +
  theme(axis.text.x = element_text(angle = 45, hjust = 1))  # Girar os rótulos dos eixos x
```

# Comparação Antes e Depois para Hospitais

```{r message=FALSE, warning=FALSE}
# Convertendo a coluna de data para o formato Date
df_alt1$data <- as.Date(df_alt1$data)

# Filtrando e comparando antes e depois dos hospitais
comparacao <- df_alt1 %>%
  group_by(id, nm_hosp) %>%
  arrange(id, data) %>%
  summarise(
    primeira_avaliacao = first(resultado_geral),
    ultima_avaliacao = last(resultado_geral)
  ) %>%
  mutate(diferente = primeira_avaliacao != ultima_avaliacao,
         melhoria = ultima_avaliacao > primeira_avaliacao,
         melhoria_percentual = ((ultima_avaliacao - primeira_avaliacao) / primeira_avaliacao) * 100) %>%  # Adiciona a coluna de melhoria percentual
  filter(diferente == TRUE) %>%
  filter(!is.na(primeira_avaliacao) & !is.na(ultima_avaliacao))

# Criando o gráfico
ggplot(comparacao, aes(x = primeira_avaliacao, y = ultima_avaliacao)) +
  geom_point(aes(color = melhoria, shape = melhoria, size = melhoria), alpha = 0.7) +
  geom_abline(slope = 1, intercept = 0, linetype = "dashed", color = "red") +
  geom_line(aes(group = id), linetype = "solid", color = "grey50", alpha = 0.5) +
  geom_label_repel(aes(label = ifelse(melhoria, paste(nm_hosp, sprintf("(%.1f%%)", melhoria_percentual)), "")),
                   size = 3,
                   box.padding = 0.5,
                   point.padding = 0.5,
                   segment.color = "grey50") +
  theme_minimal() +
  labs(title = "Comparação de Avaliações: Antes e Depois",
       x = "Primeira Avaliação",
       y = "Última Avaliação",
       color = "Melhoria",
       shape = "Melhoria",
       size = "Melhoria") +
  theme(legend.position = "bottom") +
  scale_color_manual(values = c("red", "blue")) +
  scale_shape_manual(values = c(16, 17)) +
  scale_size_manual(values = c(3, 5))

```

O gráfico acima avalia o caráter de melhor de resultados de avaliação no
resultao geral para os hospitais ao longo do tempo, os triangulos azuis
denotam hospitais que tiveram melhoria nos seus resultados se comparados
com o resultado anterior da ultima avaliação. Dessa forma, é possível
avaliar a progressão de melhoria de alguns hospitais e até mesmo avaliar
se a competência da gestão foi impactante nessas melhorias ou pioras.

Dos hospitais que demonstraram melhorias expressivas podemos citar
respectivamente o Hospital do Rim em São Paulo - SP, seguido por Unimed
de Campos em Campos dos Goytacazes - RJ e o Hospital Sagrada Família
também em São Paulo - SP. Agora para o contrário temos, grandes piores
em suas avaliações para a Casa de Saúde Santos em Santos - SP, seguido
pelo Hospital São Francisco em São Roque - SP e Santa Casa de Lins
também no estado de SP em Lins.

Essa análise consegue observar alguns aspectos interessantes sobre as
melhorias e piores em determinados Hospitais da amostra em questão,
podendo guiar a empresa para gerenciar e avaliar melhor parceiros e a
manutenção do seu patamar de qualidade durante o tempo.

# Testes de hipótese

```{r}

# Filtra dados por atendimento
cuidados_agudos <- df_alt1 %>%
  filter(!tipo_atend == "hospitais de acesso crítico")

acesso_critico <- df_alt1 %>% 
  filter(tipo_atend == "hospitais de acesso crítico")

# Teste t de Welch para comparar o nível de satisfação
teste_satisf <- t.test(cuidados_agudos$nvl_satisf, acesso_critico$nvl_satisf, alternative = "two.sided")

# Teste t de Welch para comparar a eficiência de cuidados
teste_efi <- t.test(cuidados_agudos$efi_cuid, acesso_critico$efi_cuid, alternative = "two.sided")

# Teste t de Welch para comparar a mortalidade hospitalar
teste_mort <- t.test(cuidados_agudos$nvl_mort, acesso_critico$nvl_mort, alternative = "two.sided")

# # Teste t de Welch para comparar a seguranca de informacao
# teste_seg_cuid <- t.test(cuidados_agudos$nvl_seg_cuid, acesso_critico$nvl_seg_cuid, alternative = "two.sided")
# NAO TEMOS ACESSO A NENHUMA AVALIACAO PARA HOSPITAIS DE ACESSO CRITICO NESSA VARIAVEL

# Teste t de Welch para comparar a readmissão hospitalar
teste_readim <- t.test(cuidados_agudos$nvl_readim, acesso_critico$nvl_readim, alternative = "two.sided")

# Teste t de Welch para comparar a readmissão hospitalar
teste_op_atend <- t.test(cuidados_agudos$op_atend, acesso_critico$op_atend, alternative = "two.sided")

# Teste t de Welch para comparar a readmissão hospitalar
teste_efi_img_medic <- t.test(cuidados_agudos$efi_img_medic, acesso_critico$efi_img_medic, alternative = "two.sided")


```

## Teste de hipotese da experiência do paciente

```{r}
# Resultados dos testes
teste_satisf


```

O resultado sugere que há uma diferença estatisticamente significante
entre as médias das duas amostras, portanto rejeita-se a hipótese nula
de que as médias são iguais. Ou seja, podemos afirmar que há uma
diferença significativa na experiência do paciente entre hospitais de
cuidados agudos e hospitais de acesso crítico. Dessa forma, hospitais de
acesso critico demonstram uma melhor experiência do paciente em relação
aos hospitais de cuidados agudos.

## Teste de hipotese do cuidado com o paciente

```{r}
teste_efi
```

O resultado sugere que há uma diferença estatisticamente significante
entre as médias, portanto rejeita-se a hipotese nula de que as médias
sao iguais. Ou seja, podemos afirmar que há diferença indicando que
hospitais de acesso crítico tem uma efiácia de cuidados ligeiramente
superior a hospitais de cuidados agudos.

## Teste de hipotese da mortalidade hospitalar

```{r}
teste_mort
```

O resultado sugere que não há uma diferença estatisticamente
significante entre as médias, portanto não rejeitamos a hipotese nula de
que as médias sao iguais. Ou seja, não podemos afirmar que há diferença
no mortalidade hospitalar entre os dois tipos de hospitais.

## Teste de hipotese de readmissão hospitalar

```{r}
teste_readim
```

O resultado sugere que não há uma diferença estatisticamente
significante entre as médias, portanto não rejeitamos a hipotese nula de
que as médias sao iguais. Ou seja, não podemos afirmar que há diferença
no readmissão hospitalar hospitalar entre os dois tipos de hospitais.

## Teste de hipotese da oportunidade de atendimento

```{r}
teste_op_atend
```

O resultado sugere que há uma diferença estatisticamente significante
entre as médias, portanto rejeita-se a hipotese nula de que as médias
sao iguais. Ou seja, podemos afirmar que há diferença indicando que
hospitais de acesso crítico proporcionam uma maior oportunidade de
atendimento aos pacientes do que nos hospitais de cuidados agudos.

## Teste de hipotese da eficiência no uso de imagens médicas

```{r}
teste_efi_img_medic
```

O resultado sugere que há uma diferença estatisticamente significante
entre as médias, portanto rejeita-se a hipotese nula de que as médias
sao iguais. Ou seja, podemos afirmar que há diferença indicando que
Hospitais de cuidados agudos tem uso mais eficiente de imagens médicas
do que nos hospitais de cuidados agudos.

# Conclusão da análise dos testes de hipótese

De acordo com essa análise de testes de hipótese podemos elaborar
algumas informações estratégicas para o negócio, Tendo em vista
demonstrar os resultados de maneira precisa, para hospitais de acesso
crítico nos obtivemos que proporcionam maior eficiência de cuidados, na
mesma perspectiva é necessário analisar as práticas hospitalares em
relação a essa métrica para hospitais de cuidado agudo.

Foi relatada melhor experiência do paciente nos hospitais de acesso
crítico, o que nos torna a captar que há necessidade de hospitais de
cuidados agudos revisitarem suas estratégias para melhorar satisfação do
paciente, como instalações, atendimento ou mesmo a comunicação com os
pacientes.

Para Mortalidade hospitalar não houve nenhuma evidência de diferença
significativa entre os dois grupos. Porém é importante continuar
monitorando e avaliando as métricas a fim de garantir o padrão de
qualidade ou mesmo a melhoria. Seguindo a mesma presmissa tivemos a
readmissão hospitalar que não demonstrou diferenças significativas, o
que pode denotar que há um padrão de qualidade na execução das praticas
de prevenção de readmissões ou até mesmo uma oportunidade de melhoria da
métrica.

Sobre a oportunidade de atendimento, hospitais de acesso crítico se
sobressairam, o que pode refletir diretamente na diferença em questões
como eficiência do fluxo de trabalho ou na capacidade de resposta as
necessidades. Mas, isso é de grande valia para que os hospitais de
cuidado agudos possam analisar novamente todo seu processos e práticas a
fim de aumentar a qualidade e oportunidade de atendimento.

Agora sobre o uso eficiente de imagens médicas tempos os hospitais de
cuidados agudos se destacando. Indicando assim, uma adoção de
tecnologias e práticas que otimizam todo o uso de recursos diagnósticos.
Nesse caso para hospitais de acesso crítico, é possivel utilizar como
oportunidade para avaliar as tecnologias utilizadas tão quanto os
protocolos de uso visando potencializar melhorias no sistema de
diagnóstico.

Essas informações buscam utilizar os resultados obtidos para guiar a
gestão da saúde a direcionar suas decisões de maneira precisa e baseada
em dados e informações concretas. Obviamnete sem ignorar o contexto de
cada tipo de atendimento e hospital envolvido no processo de análise a
fim de entender a realidade otimizando a junção da teoria e prática.

# Conclusões finais

## As análises realizadas sobre diversas variáveis e aspectos dessa base dados, nos permitiram chegar as seguintes conclusões:

## - Proporção de Dados Ausentes:

Foi identificado que a variável relacionada à segurança da informação
hospitalar possui a maior proporção de dados ausentes (25,2%), seguida
pela variável de eficiência do uso da imagem médica (20,7%). As demais
variáveis apresentaram percentuais de dados faltantes na faixa de 5 a
6%, exceto a variável de readmissão hospitalar, que teve apenas 1,2% de
dados ausentes.

## - Correlação entre Variáveis:

-   A análise de correlação revelou que a satisfação dos pacientes
    (nvl_satisf) possui uma correlação positiva moderada com a opinião
    sobre o atendimento (op_atend) e com a eficiência dos cuidados
    (efi_cuid).

-   A avaliação local (aval_loc) tem uma correlação negativa com a
    eficiência da imagem médica (efi_img_medic), sugerindo que uma
    avaliação local mais alta pode estar associada a uma eficiência
    menor na imagem médica, embora a correlação seja fraca.

-   A segurança dos cuidados (nvl_seg_cuid) está positivamente
    correlacionada com a eficiência dos cuidados (efi_cuid), indicando
    que uma melhor segurança está associada a uma maior eficiência.

-   A opinião sobre o atendimento (op_atend) tem uma correlação negativa
    com a eficiência da imagem médica (efi_img_medic), sugerindo que uma
    melhor opinião sobre o atendimento pode estar associada a uma menor
    eficiência na imagem médica.

## Avaliação Local e Resultado Geral:

-   A correlação entre as avaliações locais e os resultados gerais por
    estado mostrou uma correlação negativa moderada (-0,44), indicando
    que uma maior avaliação local tende a estar associada a um menor
    resultado geral.

## Análise de testes de hipótese

Testes de hipótese nos guiam pela significância estatística a fim de
aprimorar a gestão da saúde e melhorar a decisões de acordo com os
dados. Verificamos todos os cenários onde hospitais de cuidados agudos e
acesso crítico se sobressaem e a partir disso saber em qual tipo de
hospital merece atenção focalizad a fim de resolver problemas e propor
melhorias.

## Conclusão Geral

Essas conclusões destacam a importância de abordar as lacunas de dados
ausentes e a necessidade de melhorar a eficiência em certas áreas para
aumentar a satisfação geral dos pacientes e a eficácia dos cuidados
hospitalares, mas também propor maior oportunidade de atendimento e
avaliar períodicamente a importância de uso de tecnologias para melhorar
o diagnóstico salvando vidas e melhorando processo, consequentemente
também os resultados.


